臺灣臺北地方法院民事裁定
111年度聲字第262號
聲  請  人  德威營造有限公司

法定代理人  柯清山  
    主  文
一、聲請人於繳納費用後，准予交付本院109年度建字第40號請
    求給付承攬報酬事件於民國109年3月5日、109年4月10日、1
    09年5月8日言詞辯論期日之法庭錄音光碟（證人廖家源、邱
    年輝之人別訊問事項除外）。
二、聲請人就第一項所示錄音光碟內容，不得散布、公開播送，
    或為非正當目的使用。
三、聲請費用由聲請人負擔。
　　理  由
一、按「當事人及依法得聲請閱覽卷宗之人，因主張或維護其法
    律上利益，得於開庭翌日起至裁判確定後六個月內，繳納費
    用聲請法院許可交付法庭錄音或錄影內容」、「前項情形，
    依法令得不予許可或限制聲請閱覽、抄錄或攝影卷內文書者
    ，法院得不予許可或限制交付法庭錄音或錄影內容」；「前
    項聲請經法院裁定許可者，每張光碟應繳納費用新臺幣50元
    」；「持有法庭錄音、錄影內容之人，就所取得之錄音、錄
    影內容，不得散布、公開播送，或為非正當目的之使用」，
    分別為法院組織法第90條之1第1項前段、第2項、法庭錄音
    錄影及其利用保存辦法第8條第3項、法院組織法第90條之4
    第1項所明文規定。又所謂主張或維護法律上利益者，舉凡
    核對更正筆錄、他案訴訟所需，或認法院指揮訴訟方式對其
    訴訟權益有影響之虞，欲用以保障其法律上利益等，均屬之
    。
二、聲請意旨略以：原承辦法官於歷次庭期縱容原吿訴訟代理人
    多次干擾聲請人之法定代理人陳述，又對其頤指氣使、出言
    威嚇，使其心生恐懼不敢再言，且其於庭期所陳述，亦因原
    承辦法官之指示而未予記載於筆錄，爰依法聲請調閲完整開
    庭錄音電子檔為證，依法追訴並請求個案評鑑等語。
三、查聲請人為本院109年度建字第40號請求給付承攬報酬事件
    之當事人，為依法得聲請閱覽卷宗之人，復已敘明聲請交付
    法庭錄音以維護其法律上利益之理由，核與前揭規定尚無不
    合，其聲請應可准許。惟按「卷內文書涉及當事人或第三人
    隱私或業務秘密，如准許前二項之聲請，有致其受重大損害
    之虞者，法院得依聲請或依職權裁定不予准許或限制前二項
    之行為」，為民事訴訟法第242條第3項所明文規定，是倘法
    庭錄音內容有涉及訴訟當事人以外第三人之隱私者，為保護
    第三人權益，依前述之法院組織法第90條之1第2項規定，自
    得限制交付錄音內容。從而，本院109年4月10日言詞辯論期
    日於訊問證人廖家源前、109年5月8日言詞辯論期日於訊問
    證人邱年輝前，均有依民事訴訟法第317條規定對證人為人
    別訊問，因關於證人廖家源、邱年輝之出生年月日、身分證
    統一編號及住居所等事項，係屬個人資料保護法第2條第1款
    所保障之個人資料，併參法院組織法第83條第2項規定裁判
    書之公開，除自然人之姓名外，得不含自然人之身分證統一
    編號及其他足資識別該個人之資料之立法意旨，本院認為應
    就本件聲請交付法庭錄音內容為必要之限制，爰裁定如主文
    第1項所示。又聲請人依法就取得之法庭錄音光碟內容，不
    得散布、公開播送，或為非正當目的使用，併特予裁示以促
    其注意遵守。
四、爰裁定如主文。
中　　華　　民　　國　　111 　年　　4 　　月　　29　　日
                  民事第六庭    法　官　林春鈴
以上正本係照原本作成。
如不服本裁定應於送達後10日內向本院提出抗告狀，並繳納抗告
費新臺幣1,000元。
中　　華　　民　　國　　111 　年　　4 　　月　　29　　日
                                書記官   鍾尚勲